【裁判字號】    98,交聲,275
【裁判日期】    980922
【裁判案由】    違反道路交通管理處罰條例
【裁判全文】
臺灣宜蘭地方法院交通事件裁定         98年度交聲字第275號
移送  機關  交通部公路總局臺北區監理所板橋監理站
異  議  人
即受處分人  甲○○
                      大學動物科技學系）
上列異議人即受處分人因違反道路交通管理處罰條例案件，對於
交通部公路總局臺北區監理所板橋監理站於民國98年6月5日所為
之板監裁第41-C00000000號裁決處分，聲明異議，本院裁定如下
：
    主  文
異議駁回。
    理  由
一、原處分機關係以：異議人即受處分人甲○○於民國97年8月3
    日16時30分，騎乘車牌號碼ANO-089號重型機車，行經臺北
    縣永和市○○○路與竹林路39巷T字型路口，因闖紅燈，經
    臺北縣政府警察局永和分局永和交通分隊警員攔停製單舉發
    。嗣經原處分機關依道路交通管理處罰條例第53條第1項、
    第63條第1項第3款規定，裁處新臺幣（下同）4千5百元罰鍰
    ，並記違規點數3點。
二、聲明異議意旨略以：異議人自環河東路由東往西方向行駛機
    車專用道欲左轉至竹林路39巷時，見直行燈已經變紅燈，而
    左轉的方向是綠燈，乃未將機車行駛至機車待轉區，而直接
    左轉駛入竹林路39巷，異議人並非在環河東路汽車道上左轉
    ，且當時竹林路39巷號誌已是綠燈，為異議人欲行駛的路段
    及方向，異議人並未闖紅燈，當時應該可以左轉，而勿庸再
    到機車待轉區等待下一次號誌轉綠燈行駛，為此聲明異議，
    請求撤銷原處分等語。
三、按汽車駕駛人，行經有燈光號誌管制之交岔路口闖紅燈者，
    處1千8百元以上5千4百元以下罰鍰，並記違規點數3點，道
    路交通管理處罰條例第53條第1項、第63條第1項第3款定有
    明文。次按道路交通管理處罰條例所稱之汽車，依該條例第
    3條第8款之規定，包含機器腳踏車在內。再按汽車行駛至交
    岔路口，其行進應遵守燈光號誌，道路交通安全規則第102
    條第1項第1款亦有明文。
四、經查：
  (一)異議人即受處分人甲○○確實騎乘車牌號碼ANO-089號重型
    機車，於97年8月3日16時30分，行經臺北縣永和市○○○路
    與竹林路39巷之有燈光管制T字型路口，於環河東路同向車
    道紅燈之際，闖紅燈左轉竹林路39巷之事實，為異議人所不
    否認，核與證人即臺北縣政府警察局新店分局新店交通分隊
    警員劉衍宗於本院訊問時證述情節相符（見本院卷第20頁至
    第21頁），並有臺北縣政府警察局舉發違反道路交通管理事
    件通知單1份、現場圖1紙、照片4張在卷可憑（見本院卷第9
    頁、第25頁、第27頁至第28頁），上開事實已堪認定。
  (二)異議人雖辯稱：伊係由環河東路機車專用道左轉竹林路39巷
    ，左轉後竹林路39巷號誌已係綠燈，故伊並未闖紅燈等語。
    惟查：
  1.按機慢車兩段左轉標誌，用以告示左轉機器腳踏車或慢車駕
    駛人應遵照號誌指示，在號誌顯示允許直行時先行駛至右前
    方路口之左轉待轉區等待左轉，俟該方向號誌顯示允許直行
    後，再行續駛，以兩段方式完成左轉。本標誌設於實施機慢
    車兩段左轉路口附近顯明之處，並配合劃設機慢車左轉待轉
    區○○○道路交通標誌標線號誌設置規則第65條第1項定有
    明文。
  2.而依證人劉衍宗於本院訊問時證述：「97年8月3日我服15時
    到17時的巡邏勤務，當時我是騎乘警用機車巡邏，我的行車
    方向是沿竹林路39巷行駛欲左轉環河東路方向，竹林路39巷
    的交通號誌已經是綠燈並已經超過5秒，當時我還沒有左轉
    ，我就突然看到異議人駕駛車號ANO-089號機車從環河東路
    違規紅燈左轉竹林路39巷，於是我就當場攔停異議人並告知
    其違規事實，至於異議人是從環河東路的汽車道或機車道左
    轉進入竹林路39巷部份，我已經忘記了，但不論異議人從何
    車道左轉均是違規，該路口是T字型路口，該路口確實有機
    車待轉區的設置。」等語（見本院卷第21頁），並有現場圖
    1紙、照片4張在卷足憑（見本院卷第25頁、第27頁至第28頁
    ）。可證環河東路與竹林路39巷之T字型路口設置有機慢車
    兩段左轉標誌，依上開規則第65條第1項規定，異議人應待
    環河東路往環河西路方向之行車管制號誌顯示綠燈允許直行
    時，先行駛至右前方路口之「機車待轉區」等待左轉，俟竹
    林路39巷號誌顯示綠燈允許直行後，再行續駛，以兩段方式
    完成左轉，然異議人於環河東路往環河西路方向之行車管制
    號誌顯示紅燈禁止通行時，竟未遵循該行車管制號誌，仍強
    行闖越並左轉，已明顯違規，則異議人既尚未行駛至「機車
    待轉區」等待左轉，該竹林路39巷號誌即非異議人所應遵循
    之行車管制號誌，異議人自不得以此燈號顯示綠燈而主張解
    免本件違規行為之處罰，故異議人仍以前詞置辯，顯不足採
    。
五、綜上所述，本件異議人既然有上開違規之事實，原處分機關
    據以援引道路交通管理處罰條例第53條第1項、第63條第1項
    第3款之規定，裁處4千5百元罰鍰，並記違規點數3點，於法
    並無不當，本件異議為無理由，應予駁回。
六、據上論斷，應依道路交通管理處罰條例第87條第2項、道路
    交通案件處理辦法第19條，裁定如主文。
中    華    民    國    98    年    9     月    22    日
                  交通法庭法  官  蘇錦秀
以上正本證明與原本無異。
如不服本裁定，應於裁定送達後5日內向本院提出抗告狀。（需
附繕本）
                          書記官  劉晨輝
中    華    民    國    98    年    9     月    22    日


司法院資訊處製作；財團法人民間司法改革基金會備份。
